臺灣嘉義地方法院民事判決
110年度朴小字第263號
原      告  蔡孟軒  
被      告  倪一輝  

上列當事人間請求損害賠償事件，本院於民國110年10月29日言
詞辯論終結，判決如下：
    主      文
被告應給付原告新臺幣6,391元，及自民國110年10月19日起至清
償日止，按週年利率5%計算之利息。
原告其餘之訴駁回。
訴訟費用新臺幣1,000元，其中新臺幣687元由被告負擔，餘由原
告負擔。
本判決原告勝訴部分得假執行。
    事實及理由
一、被告經合法通知，未於言詞辯論期日到場，核無民事訴訟法
    第386條所列各款情形，爰依原告之聲請，由其一造辯論而
    為判決。
二、原告主張：緣被告於民國110年7月3日駕駛車牌號碼000-000
    0號自用小客車，於嘉義縣○○市○村里○○○000巷00號路口與原
    告駕駛車牌號000-0000號自用小客車（下稱系爭車輛）相撞
    ，經裕隆原廠維修報價新臺幣（下同）31,000元，被告須賠
    償肇事責任三成，金額為9,300元，車主吳盈慧已將車損賠
    償債權讓與原告，爰依侵權行為及債權讓與之法律關係，提
    起本件訴訟等語。並聲明：㈠被告應給付原告9,300元，及自
    起訴狀繕本送達翌日起至清償日止，按年利率5%計算之利息
    。㈡願供擔保，請准宣告假執行。
三、被告未於言詞辯論期日到場，亦未提出書狀作何聲明或陳述
    。
四、得心證之理由：
  ㈠原告主張之上開事實，業據其提出維修明細表、債權讓與證
    明書、車損照片等件為證，並有車籍資料、嘉義縣警察局朴
    子分局檢送之道路交通事故現場圖、道路交通事故調查報告
    表㈠㈡、A3類道路交通事故調查紀錄表、現場照片在卷可稽，
    而被告已於相當時期受合法通知，未於言詞辯論期日到場，
    亦未提出書狀作何聲明或陳述，依民事訴訟法第436條之23
    、第436條第2項、第280條第3項準用第1項規定，視同被告
    自認原告主張之事實為真實。
  ㈡按因故意或過失，不法侵害他人之權利者，負損害賠償責任
    ；汽車、機車或其他非依軌道行駛之動力車輛，在使用中加
    損害於他人者，駕駛人應賠償因此所生之損害，民法第184
    條第1項前段、第191條之2前段分別定有明文。又按汽車行
    經無號誌之交岔路口時，應減速慢行，作隨時停車之準備；
    汽車行駛時，駕駛人應注意車前狀況及兩車並行之間隔，並
    隨時採取必要之安全措施；行至無號誌或號誌故障而無交通
    指揮人員指揮之交岔路口，支線道車應暫停讓幹線道車先行
    。未設標誌、標線或號誌劃分幹、支線道者，少線道車應暫
    停讓多線道先行；車道數相同時，轉彎車應暫停讓直行車先
    行；同為直行車或轉彎車者，左方車應暫停讓右方車先行，
    道路交通安全規則第93條第1項第2款、第94條第3項、第102
    條第1項第2款分別定有明文。查被告駕車行經無號誌之交岔
    路口，疏未注意減速慢行，作隨時停車之準備，原告為左方
    車亦疏未注意讓右方車之被告先行，兩車因而發生碰撞，致
    系爭車輛受損，堪認被告與原告就本件車禍之發生均有過失
    甚明，本院衡酌雙方過失程度，認被告就本件事故之發生應
    為肇事次因，應負三成之過失責任，另原告就本件事故之發
    生為肇事主因，應負七成之過失責任。且被告之過失行為與
    系爭車輛受損害間，具有相當因果關係，被告自應負侵權行
    為損害賠償責任。
  ㈢按不法毀損他人之物者，被害人得請求賠償其物因毀損所減
    少之價額；負損害賠償責任者，除法律另有規定或契約另有
    訂定外，應回復他方損害發生前之原狀；損害賠償，除法律
    另有規定或契約另有訂定外，應以填補債權人所受損害及所
    失利益為限，民法第196條、第213條第1項、第216條第1項
    分別定有明文。而所謂請求賠償物被毀損所減少之價額，得
    以修復費用為估定標準，但以必要者為限，例如修理材料以
    新品換舊品，應予折舊（最高法院77年度第9次民事庭會議
    決議參照）。查系爭車輛修理費為31,000元（含零件11,635
    元、工資19,365元），有原告所提出之維修明細表在卷可稽
    ，堪認屬實，該零件材料係以新品替換舊品，自應扣除折舊
    部分。又依行政院所頒固定資產耐用年數表，自用小客車之
    耐用年數為5年，而系爭車輛係104年3月出廠，有車籍資料
    在卷可稽，迄本件車禍發生時即110年7月3日，已使用逾5年
    ，是系爭車輛於事故發生時已超過耐用年限，其零件更換應
    以零件之殘價計算其損害額。準此，依所得稅法第51條及同
    法施行細則第48條之規定，本院以平均法計算其折舊，並依
    營利事業所得稅查核準則第95條所規定之計算公式計算其殘
    價（即殘價＝固定資產之實際成本/耐用年數表規定之耐用年
    數＋1），則上開零件費用11,635元，於使用5年後之殘價為1
    ,939元【計算式：11,635/(5+1)＝1,939，元以下四捨五入】
    ，再加計工資19,365元，系爭車輛修復必要費用為21,304元
    。
  ㈣按損害之發生或擴大，被害人與有過失者，法院得減輕賠償
    金額，或免除之，民法第217條第1項定有明文。查被告應負
    三成過失責任，已如前述，依此計算，原告得請求賠償之金
    額為6,391元（計算式：21,304×0.3＝6,391，小數點以下四
    捨五入）。
　㈤綜上所述，原告依侵權行為之法律關係，請求被告給付6,391
    元，及自起訴狀繕本送達翌日即110年10月19日起至清償日
    止，按週年利率5%計算之利息，為有理由，應予准許。其逾
    此範圍之請求，則無理由，應予駁回。
五、本判決原告勝訴部分，係適用小額程序所為被告敗訴之判決
    ，依民事訴訟法第436條之20規定，應依職權宣告假執行。
    原告雖陳明願供擔保請准宣告假執行，不過係促使本院發動
    職權為假執行之宣告，本院就原告此部分聲請無庸為准駁之
    諭知。
六、訴訟費用負擔之依據：依民事訴訟法第79條及同法第436條
    之19條第1項規定，確定本件訴訟費用額為第一審裁判費1,0
    00元，應由兩造依其勝敗比例分擔，即被告負擔687元，餘
    由原告負擔。
中　　華　　民　　國　　110 　年　　11　　月　　9 　　日
                  臺灣嘉義地方法院朴子簡易庭
                                  法　官　孫偲綺
以上正本係照原本作成。
如對本判決上訴，須於判決送達後20日內向本庭（嘉義市文化路
308之1號）提出上訴狀（均須按他造當事人之人數附繕本）。如
委任律師提起上訴者，應一併繳納上訴審裁判費。
民事訴訟法第436條之24第2項規定：對小額程序之第一審裁判之
上訴或抗告，非以其違背法令為理由，不得為之。
中　　華　　民　　國　　110 　年　　11　　月　　9 　　日
                                  書記官  李珈慧